【裁判字號】    99,訴,561
【裁判日期】    990813
【裁判案由】    毒品危害防制條例
【裁判全文】
臺灣基隆地方法院刑事判決               99年度訴字第561號
公  訴  人  臺灣基隆地方法院檢察署檢察官
被      告  乙○○
上列被告因毒品危害防制條例案件，經檢察官提起公訴（99年度
毒偵字第1148號），因被告於準備程序中為有罪之陳述，經本院
合議庭裁定由受命法官獨任行簡式審判程序，判決如下：
    主  文
乙○○施用第一級毒品，累犯，處有期徒刑捌月；又施用第二級
毒品，累犯，處有期徒刑月。應執行有期徒刑拾月。
    事實及理由
一、本件犯罪事實、證據及應適用之法條，除下列予以補充外，
    其餘均引用起訴書之記載（如附件）：(1)犯罪事實一最末補
    充「其另因販賣毒品案件，經臺灣高等法院以89年度上訴字
    第3148號判決判處有期徒刑4年，復經最高法院以90年度台
    上字第750號判決駁回上訴確定，於93年3月18日假釋出監並
    付保護管束，於94年3月19日保護管束期滿未經撤銷假釋而
    視為執行完畢」等字，(2)證據補充「被告於本院準備程序、
    審理中之自白」等字，(3)應適用之法條補充「被告持有第一
    級毒品海洛因、第二級毒品甲基安非他命之低度行為，應為
    施用第一、二級毒品之高度行為所吸收，不另論罪。再被告
    有犯罪事實欄所載之論罪科刑執行完畢情形，有臺灣高等法
    院被告前案紀錄表乙份附卷足憑，其於前案執行完畢後5年
    內，故意再犯本件有期徒刑以上之罪，為累犯，依刑法第47
    條第1項規定加重其刑」等字。
二、刑之酌科
    爰審酌被告曾有施用毒品之前科仍不知戒除，惟犯罪後坦承
    犯行，且所犯之施用毒品犯行乃戕害自己身心健康，並未危
    及他人等一切情狀，量處如主文所示之刑，並定應執行刑。
據上論斷，應依刑事訴訟法第273條之1第1項、第299條第1 項前
段、第310條之2、第454條，毒品危害防制條例第10條第1項、第
2項、第23條第2項，刑法第11條前段、第47條第1項、第51條第
5款，判決如主文。
本案經檢察官甲○○到庭執行職務
中    華    民    國    99    年    8    月    13    日
                  刑事第二庭法    官  鄭培麗
以上正本證明與原本無異。
如不服本判決應於收受送達後10日內向本院提出上訴書狀，並應
敘述具體理由；其未敘述上訴理由者，應於上訴期間屆滿後20日
內向本院補提理由書(均須按他造當事人之人數附繕本)「切勿逕
送上級法院」。
中    華    民    國    99    年    8    月    13    日
                            書 記 官  湯惠芳
附錄本案所犯法條：
毒品危害防制條例第10條：
施用第一級毒品者，處 6 月以上 5 年以下有期徒刑。
施用第二級毒品者，處 3 年以下有期徒刑。
附件：
臺灣基隆地方法院檢察署檢察官起訴書
                                    99年度毒偵字第1148號
    被      告  乙○○  男  38歲（民國○○年○月○日生）
                        住基隆市○○區○○街177巷158號
                        （臺灣基隆監獄執行中）
                        國民身分證統一編號：Ｚ000000000號
上列被告因違反毒品危害防制條例案件，業經偵查終結，認應提
起公訴，茲敘述犯罪事實、證據並所犯法條如下：
        犯罪事實
一、乙○○前因施用毒品案件，經2次觀察、勒戒後，均認無繼
    續施用毒品之傾向，分別於民國88年2月25日及89年3月16日
    執行完畢釋放出所，先後經本署檢察官以88年度偵字第1077
    號及89年度毒偵字第269號不起訴處分書為不起訴處確定分
    ，復因於觀察、勒戒執行完畢釋放5年後再行施用第一級毒
    品案件，經觀察、勒戒後，因認有繼續施用毒品之傾向，經
    臺灣基隆地方法院以96年度毒聲字第115號裁定令入戒治處
    所強制戒治，於97年1月17日因無繼續強制戒治之必要而執
    行完畢，復經本署檢察官以97年度戒毒偵字第2號不起訴處
    分；又因施用毒品案件經臺灣基隆地方法院分別以97年度訴
    字第1425號、第1546號、第1817號判決分別判處有期徒刑7
    月、7月、7月、7月，前開2案經同法院裁定應執行有期徒刑
    1年，上開3案接續執行，於98年12月24日假釋付保護管束，
    現撤銷保護管束在監執行中。
二、乙○○基於施用第一級毒品海洛因之犯意，於98年5月20 日
    中午12時許，在基隆市○○區○○街177巷158號住處，以針
    筒注射之方式，施用第一級毒品海洛因1次；另基於施用第
    二級毒品甲基安非他命之犯意，於同日施用毒品海洛因後，
    將毒品甲基安非他命置於玻璃吸食器內，加熱使成煙霧而施
    用第二級毒品甲基安非他命1次。
三、案經基隆市警察局第四分局報告偵辦。
        證據並所犯法條
一、上開犯罪事實，業據被告乙○○坦承不諱，且被告為警採集
    尿液委由台灣檢驗科技股份有限公司以酵素免疫分析法為初
    步篩檢，並以氣相層析質譜儀法確認檢驗之結果，呈嗎啡及
    安非他命類陽性反應，有列管毒品人口尿液檢體採集送驗紀
    錄表及台灣檢驗科技股份有限公司出具之濫用藥物檢驗報告
    （尿液檢體編號：Ｚ000000000000號）附卷可稽，被告犯行
    堪予認定。
二、核被告所為，係違反毒品危害防制條例第10條第1項施用第
    一級毒品罪嫌及同條第2項施用第二級毒品罪嫌。被告所涉
    施用第一級毒品與第二級毒品2罪，犯意各別，犯行不同，
    罪名互異，請分論併罰。
三、依毒品危害防制條例第23條第2項、刑事訴訟法第251條第 1
    項提起公訴。
    此    致
臺灣基隆地方法院
中    華    民    國    99    年    7     月    14    日
                         檢  察  官  王  亞  樵
上正本證明與原本無異
中    華    民    國    99    年    7     月    19    日
                         書  記  官
附錄論罪法條：
毒品危害防制條例第10條
施用第一級毒品者，處 6 月以上 5 年以下有期徒刑。
施用第二級毒品者，處 3 年以下有期徒刑。

司法院資訊處製作；財團法人民間司法改革基金會備份。
